【裁判字號】    89,上易,214
【裁判日期】    890222
【裁判案由】    詐欺
【裁判全文】
臺灣高等法院臺中分院刑事判決          民國八十九年度上易字第二一四號
    上  訴  人  臺灣臺中地方法院檢察署檢察官
    被      告  乙○○
右上訴人因被告詐欺案件，不服台灣台中地方法院民國八十八年度易字第三○八○號
，中華民國八十八年十二月八日第一審判決（起訴案號：台灣台中地方法院檢察署民
國八十八年度偵字第一二九八五號），提起上訴，本院判決如左：
    主      文
上訴駁回。
    事實及理由
一、本案經本院審理結果，認第一審判決認事用法及量刑均無不當，應予維持，並引
    用第一審判決書記載之事實、證據及理由（如附件）。
二、上訴人即檢察官在本院未提出其他不利於被告之證據，仍循告訴人之請求而提起
    上訴，認原審量刑過輕，指摘原判決不當，其上訴無理由，應予駁回。
三、據上論斷，應依刑事訴訟法第三百七十三條、第三百六十八條，判決如主文。
本案經檢察官陳舜銘到庭執行職務。
中     華      民      國    八十九     年      二       月   二十二   日
                                  臺灣高等法院臺中分院刑事第五庭
                                        審判長法  官  吳  重  政
                                              法  官  朱      樑
                                              法  官  李  寶  堂
右正本證明與原本無異。
不得上訴。
                                              書記官  茆  亞  民
中      華      民      國    八十九     年      二       月   二十三   日
                                                                        Ｑ
臺灣臺中地方法院刑事判決                        八十八年度易字第三八號
    公  訴  人  臺灣臺中地方法院檢察署檢察官
    被      告  乙○○  女五十八歲（民國○○年○月○○○日生）
                        國民身分證統一編號：Ｎ二一九一一號
                        籍設彰化縣彰化市○○路九十八號三樓之十六
                        現住台中市○○○街三號二樓
右列被告因詐欺案件，經檢察官提起公訴（八十八年度偵字第一二九八五號），本院
判決如左：
    主  文
乙○○連續意圖為自己不法之所有，以詐術使人將本人之物交付，處有期徒刑陸月。
    事  實
一、乙○○於民國（下同）八十四年七月間某日，經由台中地區某交友中心認識甲○
    ○，佯稱其名字為「陳怡真」及身分係華僑、現任職台中榮民總醫院麻醉師等情
    ，甲○○不疑詐，乃與之交往，並自八十四年九月至八十七年十月中旬止同居，
    其間並發生多次性關係，詎乙○○自八十四年十二月間某日起至八十八年四月十
    六日止，竟基於意圖為自己不法所有之概括犯意，連續於附表編號一至五所示之
    時間施用如附表所示之詐術，致甲○○因之陷於錯誤而如數交付如附表所示之款
    項，合計新台幣（下同）六十萬六千元（公訴人誤載為六十萬元），直至八十八
    年四月間某日，甲○○在台中市○○○路巧遇乙○○，查覺有異，經自行調查後
    始知上情。
二、案經甲○○訴由臺灣臺中地方法院檢察署檢察官偵查起訴。
    理  由
一、訊據被告乙○○對於其有使用假名「陳怡真」、華僑、現任職台中榮民總醫院麻
    醉師等身分與告訴人交往、同居，如附表編號四、五所示之時間，告訴人分別有
    交付九萬元、十萬元，及其有交付小孩之照片給告訴人等情固坦承不諱，惟矢口
    否認有右揭犯行，並辯稱伊是參加交友中心才用陳怡真之名與告訴人交往，附表
    編號一至三之部分，否認有自告訴人處收受現款，而編號四、五部分，係告訴人
    自己要寄給伊並非伊要求的，且伊確實有生小孩，寄給告訴人之照片是拿錯了云
    云。
二、惟查：
（一）右揭事實，業經告訴人甲○○於偵查及本院審理時指訴明確，復經證人翁天雨
      於偵查中證述屬實，並有國內匯款申請書影本二紙、被告親寫之信件影本數份
      及告訴人所有之郵政存簿儲金儲金簿影本一份、證人翁天雨所有之台南縣歸仁
      鄉活期存款存摺影本一份、被告所有之安泰商業銀行活期儲蓄存款影本一份在
      卷可資佐證。
（二）被告於偵查中辯稱：伊前後三次懷孕，第一次是八十四年八、九月間，在台中
      市某私人診所墮胎，第二次是八十五年，伊於同年十一月間在中港路澄清醫院
      墮胎，第三次是八十七年十一月十一日凌晨一時十六分許，伊在加拿大多倫多
      產下一子叫浩偉等語（見偵查卷第十五頁背面），足見告訴人所稱於附表一、
      二之時間，被告曾二次以墮胎為由，而由告訴人交付款項一節，應非子虛。而
      被告未曾在澄清醫院中港分院就醫、施行人工流產或其他手術之紀錄，復經檢
      察官函詢該醫院分院結果屬實，並有該分院八十八年七月一日澄敬字第三五五
      號函附卷可憑，足見被告向告訴人所稱墮胎須用錢云云，即顯屬虛偽。
（三）被告之父母早於八十一、二年間即分別死亡等情，除經被告供明外，並有被告
      所提之戶籍謄本二件在卷可參，則被告附表三所示之時間向告訴人稱要給其父
      母錢一節，亦屬不實。
（四）又本件附於偵查卷由被告寄交告訴人之四張照片中之小孩，係案外人林月英與
      其夫吳坤土於八十六年十一月三十日所生，名叫吳東翰，而八十八年五、六月
      間林月英曾將吳東翰之照片二本交給友人張瑞蘭作為彰化市某照相館開幕之用
      等情，業經證人林月英於偵查中證述明確，且當庭指認照片無誤（見偵查卷第
      九十二頁、第九十三頁），足見該照片中之小孩非被告所生，應係事實。被告
      雖於本院審理時辦稱，當時係拿錯照片云云，並另提出照片三張為證，然被告
      於偵查中經檢察官提示附於偵查卷內之照片時，猶供稱：伊無法確定是跟告訴
      人所生，因同居期間伊還跟一男子發生性關係，但伊不想說出該男子之姓名等
      語（見偵查卷第十六頁），並未否認照片中之小孩非其所生，足見被告於本院
      審理時所供拿錯照片云云，應係經公訴人向本院提起公訴後，得知已查出照片
      中小孩非被告所生及該小孩之身分，臨訟始供其詞，應與事實不符，自不足採
      信。又被告於本院所提之照片三張，無一張係被告與照片中之小孩合照，自不
      足證明該照片中之小孩係被告所生，而採為有利被告認定之依據。
（五）又本件被告自七十年一月一日起至八十八年七月一日之間，僅曾於七十年五月
      二十日出境至韓國，同年六月五日自東京返國入境等情，有內政部警政署入出
      境管理局復函及所附出入境紀錄一份在卷可憑，是被告辯稱伊在加拿大多倫多
      產下一子云云，即顯與事實不符。
（六）綜上所述，被告前開所辯，均係事後卸責之詞，洵不足採。本件事證明確，被
      告之右開犯行，已足證明。
三、核被告所為，係犯刑法第三百三十九條第一項之詐欺取財罪，其先後五次之詐欺
    行為，時間密接，犯罪構成要件相同，係基於概括犯意反覆為之，為連續犯，應
    依同法第五十六條之規定以一罪論，並加重其刑。爰審酌被告犯罪之動機、目的
    、手段，詐得之金額達六十萬元六千元所生之危害非小、犯罪後猶飾詞狡辯等一
    切情狀，量處如主文所示之刑。
據上論斷，應依刑事訴訟法第二百九十九條第一項前段，刑法第五十六條、第三百三
十九條第一項，罰金罰鍰提高標準條例第一條前段，判決如主文。
中    華    民    國      八十八      年       十二     月      八     日
                                        法  官    李  國  增
右正本證明與原本無異。
如不服本判決，應於送達後十日內向本院提出上訴狀（須附繕本），上訴於台灣高等
法院台中分院。
                                        書記官
中    華    民    國      八十八      年       十二     月      八     日
附錄法條：
刑法第三百三十九條第一項：意圖為自己或第三人不法之所有，以詐術使人將本人或
                          第三人之物交付者，處五年以下有期徒刑、拘役或科或
                          併科一千元以下罰金。
┌───────────────────────────────────┐
│附表                                                                  │
├──┬────────┬───────────┬───────────┤
│編號│時            間│所  施  用  之  詐  術│詐   得   之   金   額│
├──┼────────┼───────────┼───────────┤
│ 一 │八十四年十二月間│乙○○向甲○○詐稱伊懷│新台幣十萬元          │
│    │某日            │孕要墮胎須用錢        │                      │
├──┼────────┼───────────┼───────────┤
│ 二 │八十五年間某日  │乙○○向甲○○詐稱伊懷│新台幣五萬元          │
│    │                │孕要墮胎須用錢        │                      │
├──┼────────┼───────────┼───────────┤
│ 三 │八十七年十月十三│乙○○向甲○○詐稱伊要│新台幣二十六萬六千元  │
│    │日              │給父母錢              │                      │
├──┼────────┼───────────┼───────────┤
│ 四 │八十八年二月十九│乙○○向甲○○佯稱已生│新台幣九萬元          │
│    │日              │產一子名叫浩偉，已滿月│                      │
│    │                │請客須用錢            │                      │
├──┼────────┼───────────┼───────────┤
│ 五 │八十八年四月十六│乙○○向甲○○佯稱浩偉│新台幣十萬元          │
│    │日              │須牛奶錢              │                      │
└──┴────────┴───────────┴───────────┘


司法院資訊處製作；財團法人民間司法改革基金會備份。
